【裁判字號】    98,上更(一),212
【裁判日期】    981230
【裁判案由】    違反毒品危害防制條例
【裁判全文】
臺灣高等法院臺中分院刑事判決     98年度上更(一)字第212號
上  訴  人
即  被  告  乙○○
                      號
                    （現於臺灣臺中看守所）
選任辯護人  張淑琪律師
            詹漢山律師
上列上訴人因違反毒品危害防制條例案件，不服臺灣南投地方法
院97年度訴字第176號中華民國98年1月22日第一審判決（起訴案
號：臺灣南投地方法院檢察署96年度偵字第4543、4544、5301、
97年度偵字第507、550號），提起上訴，本院判決後，經最高法
院發回更審，本院判決如下：
    主  文
一原判決關於乙○○部分，均撤銷。
二乙○○犯如附表一編號１所示之販賣第一級毒品罪及如附表二
  編號２至７所示之販賣第二級毒品罪，分別處如附表一編號１
  及附表二編號２至７之「宣告刑」欄所示之刑（含主刑及從刑
  ）；又販賣第二級毒品未遂，處有期徒刑貳年拾月，扣案如附
  表三編號４至９所示之毒品均沒收銷燬，各該包裝袋（含標籤
  ）、編號１、２所示之物均沒收。應執行有期徒刑拾捌年，扣
  案如附表三編號３至９所示之毒品均沒收銷燬，各該包裝袋（
  含編號４至９之標籤）、編號１、２所示之物均沒收，未扣案
  之販賣第一級、第二級毒品所得新臺幣貳拾壹萬柒仟元沒收，
  如全部或一部不能沒收時，以其財產抵償之。
三被訴附表一編號２（即起訴書附表二編號1-6）販賣第一級毒
  品、附表二編號１販賣第二級毒品部分（即起訴書附表二編號
  1-1 ），均無罪。
    事  實
一、乙○○綽號「可樂」，明知海洛因、甲基安非他命分屬毒品
    危害防制條例所定之第一級、第二級毒品，均不得非法販賣
    或持有，(一)竟意圖營利，基於販賣第一級毒品海洛因、第二
    級毒品甲基安非他命之個別犯意，以其所有置入門號為0000
    000000號之NOKIA行動電話作為聯絡工具，先與吳世源相互
    聯絡約定交易海洛因或甲基安非他命事宜後，即分別於如附
    表一編號１所示之時間、地點，以如附表一編號１所示之價
    格，販賣如附表一編號１所示之第一級毒品海洛因予吳世源
    ，均銀貨兩訖，另於如附表二編號２至７所示之時間、地點
    ，以如附表二編號２至７所示之價格，販賣如附表二編號２
    至７所示之第二級毒品甲基安非他命予吳世源，並均銀貨兩
    訖（詳細聯絡方式、交易時間、地點、毒品種類及數量、價
    格均如附表一編號１、附表二編號２至７所示）。(二)又另意
    圖營利，基於販賣第二級毒品甲基安非他命之犯意，於民國
    96年10月16日18時至19時許，先由真實姓名不詳、綽號「阿
    草」之成年男子以持用之門號0000000000號行動電話代張雅
    芬撥打乙○○所有置入門號為0000000000號之NOKIA廠牌行
    動電話與乙○○聯絡約定購買甲基安非他命事宜後，張雅芬
    即與友人吳雲生分別各出資新臺幣（下同）6千元，合資1萬
    2千元，依約於同日20時30分許，前往南投縣草屯鎮國道三
    號草屯交流道下方之南下車道旁，由張雅芬獨自進入乙○○
    所駕駛之車牌號碼8492-EK號自用小客車副駕駛座，欲向乙
    ○○購買甲基安非他命，嗣張雅芬與乙○○談妥交易12,000
    元之甲基安非他命，雙方著手交付甲基安非他命及價金，惟
    尚未交付完成之際，即為警當場查獲而未遂，並經警當場扣
    得第二級毒品甲基安非他命1包及乙○○所有、供其販賣如
    附表一編號１、附表二編號２至７所示各該第一、二級毒品
    所用之電子磅秤1台、行動電話1支（如附表三編號１、２、
    ４所示）。復經警徵得乙○○之同意後，在其位於彰化縣溪
    湖鎮○○路○段294號之住處搜索扣得第一級毒品海洛因1包
    、第二級毒品甲基安非他命5包（如附表三編號３、５至９
    所示）。
二、案經臺灣南投地方法院檢察署檢察官指揮臺中市警察局刑警
    大隊、南投縣政府警察局刑警大隊及行政院海岸巡防署臺中
    查緝隊偵查起訴。
    理  由
一、證據能力
  (一)按被告之自白，非「出於」強暴、脅迫、利誘、詐欺、疲勞
    訊問、違法羈押或其他不正之方法，且與事實相符者，得為
    證據，被告陳述其自白係出於不正之方法，應先於其他事證
    而為調查，刑事訴訟法第156條第1項、第3項分別定有明文
    。查被告於本院前審、本院固對其於原審97年12月24日審理
    時就附表一編號１、２所示之2次販賣海洛因，及附表二編
    號１、２所示之2次販賣甲基安非他命予吳世源之自白均供
    稱係屬不實在（見原審卷(三)第130頁、上訴審卷第110、173
    頁、本院卷第50頁背、90頁背、91頁）。然就其為何於原審
    審理時自白之原因，於本院前審98年5月12日行準備程序供
    述：「警局我有承認安非他命（即甲基安非他命，下同）、
    偵訊我也承認販賣安非他命，都是正確。原審承認販賣海洛
    因部分是因為同監的人勸我承認可以輕判，但我確實沒有販
    賣海洛因給吳世源。」（見上訴審卷第110頁）；於本院前
    審98年6月30日審理時供稱：「我只有地院承認，我承認是
    因我當時被禁見1年2個月，家中有父母小孩，人家告訴我承
    認可以輕判，所以我才全部承認，安非他命部分我本來就有
    承認。」（見上訴審卷第173頁）；於本院98年11月5日行準
    備程序時供稱：「海洛因部分，在地院有1次我有承認，所
    述我販賣部分是不實在的，因為我當時已被禁見1年2個月，
    因為同房的人有告訴我，因我已經有販賣甲基安非他命，如
    果連同海洛因部分也承認的話，會被判得比較輕。（另外承
    認販賣甲基安非他命部分是否都屬實？）9萬元、12萬元那2
    次不對，如我剛才所述，其餘都正確。」（見本院卷第50頁
    背）等情。被告既係經同房獄友告知如全部坦承可以獲得輕
    判為由，方於原審97年12月24日審理時自白全部犯行，足見
    其該次之自白，並非職司偵審法定職務之公務員對其為任何
    強暴、脅迫、利誘、詐欺、疲勞訊問或其他不正之方法後，
    而為自白，至為明顯。被告雖復以其原審該次自白係因已遭
    羈押1年2個月，辯護人張淑琪律師於本院並以被告經檢察官
    起訴移審至原審法院後，經原審法院於97年2月4日訊問後予
    以羈押，並為禁止接見之強制處分，期間均未為任何調查程
    序，直到原審97年12月24日審理坦承全部犯行後，原審始予
    解除禁見，故被告於原審自白，應同屬出於違法羈押取得之
    非任意性自白，而無證據能力等語（見本院卷第100至102頁
    ），資為辯護。惟「犯罪行為內容不一，各有其特殊性，此
    項特殊事實，僅參與犯罪之人所得體驗，即學說上所稱行為
    之秘密性。而被告之所以任意自白犯罪，其動機有出於自責
    悔悟者，有因心生畏怖或圖邀寬典者，亦有蓄意頂替或別有
    企圖者，欲判定被告自白之真偽，不僅應查證其自白內容是
    否已暴露行為之秘密性，有無其他補強證據，更應詳察其自
    白之動機、取得自白之過程等情況，始足以發現真實。」（
    最高法院92年度臺上字第1145號判決要旨參照）；且「所謂
    非任意性之自白，除其自白必須是以不正方法取得外，尤須
    該自白與不正方法間具有因果關係，始有排除法則之適用，
    此觀刑事訴訟法第156條第1項規定：『被告之自白，非【出
    於】強暴、..違法羈押者，得為證據。』至明。而上開因果
    關係之判斷，除應依個案具體情節，詳細考察訊問之一方之
    基本狀況（包括：實施不正方法之態樣、手段、參與實施之
    人數..等等）及受訊問之一方之基本狀況（包括：受訊問人
    之年齡、地位、品行、教育程度、健康狀況..等等）外，更
    應深入探討不正方法與自白間之相關聯因素（包括：實施不
    正方法對受訊問人強制之程度、與自白在時間上是否接近、
    地點及實施之人是否相同、受訊問人自白時之態度是否自然
    、陳述是否流暢..等等）及其他相關情況，為綜合研判，始
    能符合事實。」（最高法院94年度臺上字第2997號判決要旨
    參照）。查本案於96年10月16日查獲被告販賣第二級毒品甲
    基安他命予張雅芬未遂之犯行，當日並扣有其聯絡之行動電
    話、毒品甲基安非他命6包、海洛因1包及電子磅秤後，在證
    人張雅芬、吳雲生已於96年10月17日警詢相繼指證張雅芬欲
    向被告購買毒品甲基安非他命後（見南投縣政府警察局刑案
    偵查卷宗投警刑偵一字第0970002089號第114至146頁），被
    告於96年10月17日警詢並未坦承該次販賣第二級毒品未遂之
    犯行，迨警員於96年12月4日警詢提示其與綽號「阿草」持
    用行動電話通聯紀錄後，方坦承係「阿草」介紹某女子（即
    張雅芬）要向其購買甲基安非他命之犯罪事實（見同上卷宗
    第46頁），並於同次警詢筆錄表明願意提供販賣毒品上游劉
    董等人（見同上卷宗第55頁）；又於96年11月29日經警提訊
    證人吳世源製作警詢筆錄，並輔以監聽譯文後，吳世源逐一
    證述其向被告購買海洛因、甲基安非他命之時間、地點、金
    額，並於犯罪嫌疑人紀錄表指認被告相片（見同上卷宗第73
    至86頁）無誤後，同日偵訊時具結作證內容並同其警詢所述
    （見96偵4544卷第92至95頁）後，被告方於96年12月4日偵
    訊坦承全部販賣甲基安非他命予吳世源之犯行，惟仍辯以就
    編號1-6、1-9（即起訴書附表二編號1-6、1-9、本判決附表
    一編號１、２）部分應係販賣甲基安非他命（見96偵4544卷
    第153頁），嗣檢察官偵查終結起訴移審至原審法院後，被
    告初亦僅坦承販賣甲基安非他命予張雅芬未遂之犯行，餘則
    均予否認（見原審卷(一)第36頁），原審於訊問後認為依據被
    告供述、證人等人證述、扣案物品、通訊監察譯文等，被告
    所犯罪名為最輕本刑5年以上有期徒刑之罪，犯罪嫌疑重大
    ，且被告涉嫌販賣第一級、第二級毒品之重罪，其規避可能
    遭受之刑罰執行而妨害審判程序進行之可能性大為提高，亦
    有羈押之必要，予以羈押，並無不當或違法之處；且觀諸被
    告於96年10月17日自查獲後初始並未坦承犯行，而係見與「
    阿草」及吳世源間之通訊監察譯文歷歷在卷後，始改口承認
    ，足見本案被告應係見本案已有證人指證、扣案物證及相關
    通訊監聽譯文，證據確鑿，始逐一承認各該販賣甲基安非他
    命未遂、既遂等犯行，且證人吳世源無論於警詢或偵訊均指
    證被告販賣海洛因之犯行無誤（證人吳世源迄本院前審方更
    異其證詞，詳下述），卷附通聯紀錄多筆，亦多提及雙方買
    賣毒品之對話，顯見被告於原審之自白，係見事證業已明確
    ，對己不利，經由同房獄友告知如果全部承認則可以輕判，
    亟求獲取刑度較輕之寬典，而為任意性之自白，要屬無疑。
    縱使被告於遭受羈押禁見達近10個月餘，然其自白既非職司
    追訴、審判機關之公務員對其施用強暴、脅迫、違法羈押或
    其他不正方法，退一步而言，其於原審自白係因無關本案之
    第3人告以可能可以獲取較輕刑度之寬典，且在律師在場當
    庭執行職務之情況下（原審97年12月24日審理時係有辯護人
    張淑琪律師律師、林萬生律師為其辯護），縱使被告係因遭
    長期羈押並禁止接見近10個月之久，以致為上開自白，該自
    白亦與被告遭長期禁止接見無關。被告及其辯護人於本院前
    審、本院均陳稱其於原審自白非具任意性云云，為本院所不
    採，惟其自白是否與事實相符，自仍應有其他積極事證足以
    佐證，自不待言，此部分則詳見下述。
  (二)按被告以外之人於偵查中向檢察官所為陳述，除顯有不可信
    之情況者外，得為證據，此於刑事訴訟法第159條之1第2項
    定有明文。蓋因檢察官與法官同為司法官署，且檢察官代表
    國家偵查犯罪，依法有訊問被告、證人及鑑定人之權力，且
    須對被告有利、不利之情形均應注意，況徵諸實務運作，檢
    察官實施刑事偵查程式，亦能恪遵法定程式之要求，不致有
    違法取證情事，且可信度極高，是被告以外之人前於偵查中
    已具結而為證述，除反對該項供述得具有證據能力之一方，
    已釋明「顯有不可信之情況」之理由外，不宜以該證人未能
    於審判中接受他造之反對詰問為由，即遽指該證人於偵查中
    之陳述不具證據能力，方符前揭法條之立法意旨。又所謂「
    顯有不可信之情況」，係指陳述是否出於供述者之真意，有
    無違法取供情事之信用性而言，故應就偵查筆錄製作之原因
    、過程及其功能等加以觀察其信用性，據以判斷該項陳述是
    否有顯不可信之情況，並非對其陳述內容之證明力如何加以
    論斷，最高法院94年度臺上字第629號判決參照。本件證人
    吳世源、張雅芬及吳雲生於檢察官偵查時既均經具結作證，
    被告及辯護人亦均未指摘檢察官在為上開偵訊時，有任何不
    法取供之情形，是客觀上並無顯不可信之情況，並經本院前
    審於98年6月30日、本院於98年12月16日審判期日，將該供
    述證據提示並告以要旨，使檢察官、被告、選任辯護人有辯
    論之機會，而踐行合法調查證據程序，則上開證人於偵查中
    之證言自具有證據能力。
  (三)次按被告以外之人於檢察事務官、司法警察官或司法警察調
    查中所為之陳述，與審判中不符時，其先前之陳述具有較可
    信之特別情況，且為證明犯罪事實存否所必要者，得為證據
    ，刑事訴訟法第159條之2定有明文。所謂「前後陳述不符」
    之要件，應就前後階段之陳述進行整體判斷，以決定其間是
    否具有實質性差異，惟無須針對全部陳述作比較，陳述之一
    部分有不符，亦屬之。而所謂「較可信之特別情況」之情形
    ，亦應就前後陳述時之各種外部情況進行比較，以資決定何
    者外部情況具有可信性。若陳述係在特別可信之情況下所為
    ，則虛偽陳述之危險性即不高，雖係審判外陳述，或未經被
    告反對詰問，仍得承認其有證據能力。所稱「外部情況」之
    認定，例示如下：
  1.時間之間隔：陳述人先前陳述是在記憶猶新的情況下直接作
    成，一般與事實較相近，事後即可能因記憶減弱或變化，致
    有不清晰或陳述不符之現象發生。
  2.有意識的迴避：由於先前陳述時被告未在場，是陳述人直接
    面對詢問警員所為陳述較為坦然；事後可能因陳述人對被告
    有所顧忌或同情，因而在被告面前較不願陳述不利被告之事
    實。
  3.受外力干擾：陳述人單獨面對檢察事務官或司法警察（官）
    所為之陳述，程度上較少會受到強暴、脅迫、詐欺、利誘或
    收買等外力之影響，其陳述較趨於真實。若被告在庭或有其
    他成員參與旁聽時，陳述人可能會本能的作出迴避對被告不
    利之證述，或因不想生事乃虛構事實而為陳述。
  4.事後串謀：目擊證人對警察描述所目睹情形，因較無時間或
    動機去編造事實，客觀上亦較難認與被告間有勾串情事，其
    陳述具有較可信性。但事後因特殊關係，雙方可能因串謀而
    統一口徑；或事後情況變化，兩者從原先敵對關係變成現在
    友好關係等情形，其陳述即易偏離事實而較不可信。
  5.警詢或檢察事務官偵查時，有無辯護人、代理人或親友在場
    ：如有上開親誼之人在場，自可期待證人為自由從容之陳述
    ，其證言之可信度自較高。
  6.警詢或檢察事務官所作之偵查筆錄記載是否完整：如上開筆
    錄對於犯罪之構成要件、犯罪態樣、加重減輕事由或起訴合
    法要件等事實或情況，均翔實記載完整，自可推定證人之陳
    述，與事實較為相近，而可信為真實。
    本件吳世源於警詢時陳稱：伊確實向被告購買毒品海洛因及
    甲基安非他命，並指認犯罪嫌疑人紀錄表上被告相片無誤，
    且具體證述向被告購買海洛因、甲基安非他命之時間、地點
    、方法、價金，與其於偵訊時具結證述向被告購買海洛因、
    甲基安非他命之情節大致相符，且係在警方提示其與被告之
    電話監聽譯文後而為回答，吳世源自非憑空杜撰其向被告購
    買毒品之虛情。雖吳世源於本院前審審理時改證稱：海洛因
    是伊向劉董購買，但不知道他名字，所以透過被告介紹，伊
    打電話給被告，問他是否要一起去買，伊共買海洛因2次，
    其中1次錢不夠沒有拿成，另1次有拿到毒品，另起訴書附表
    二編號1-1、1-2（即本判決附表二編號１、２）應該是伊與
    被告一起去向劉董購買（甲基安非他命），2人各出一半的
    錢，1人拿一半云云（見上訴審卷第168頁背），就吳世源究
    竟有無向被告購買毒品海洛因、甲基安非他命等情，所證前
    後已有不符。本院衡酌吳世源於警詢中所為之證述，因距離
    案發時間較近，記憶較深刻清晰，可立即反應所知，不致因
    時隔日久而遺忘案情，且尚無心詳細考量證詞對他人所生之
    利害關係，較無來自被告或其他成員同庭在場之壓力而出於
    虛偽不實之指證，為迴護被告之機會，再者，其於警詢時均
    詳細敘述與被告交易毒品之方式、地點、時間、價金，過程
    內容鉅細靡遺，且其於本院前審審理時，先提示其警、偵訊
    筆錄並交付閱覽後，證人吳世源亦具結證稱都是依其當時之
    陳述做成無誤（見上訴審卷第168頁正背），足見其警詢筆
    錄確實具有較可信之特別情況，且為證明極度封閉、隱密性
    之被告販賣海洛因、甲基安非他命等犯罪事實存否所必要，
    是其於警詢時所為前開供證，亦得為本件之證據，而具有證
    據能力。被告之辯護人於原審及本院前審、本院均認吳世源
    警詢筆錄無證據能力（見原審卷(一)第91、95、96、101頁、
    上訴審卷第109頁、本院卷第51頁背、89頁），為本院所不
    採。
  (四)再按被告以外之人（包括證人、鑑定人、告訴人、被害人及
    共同被告等）於審判外之陳述雖不符刑事訴訟法第159條之1
    至之4等4條之規定，而經當事人於審判程序同意作為證據，
    法院審酌該言詞陳述或書面陳述作成時之情況，認為適當者
    ，亦得為證據；當事人、代理人或辯護人於法院調查證據時
    ，知有刑事訴訟法第159條第1項不得為證據之情形，而未於
    言詞辯論終結前聲明異議者，視為有前項之同意，同法第15
    9條之5定有明文。立法意旨在於傳聞證據未經當事人之反對
    詰問予以核實，原則上先予排除。惟若當事人已放棄反對詰
    問權，於審判程序中表明同意該等傳聞證據可作為證據；或
    於言詞辯論終結前未聲明異議，基於尊重當事人對傳聞證據
    之處分權，及證據資料愈豐富，愈有助於真實發見之理念，
    且強化言詞辯論主義，使訴訟程序得以順暢進行，上開傳聞
    證據亦均具有證據能力。本案檢察官、被告、辯護人於本院
    審理程序時就本院下列所引用之證據（除上開(一)(三)外），並
    未加爭執，且本院審酌各該證據作成之形式及取得之方式，
    均無瑕疵、與待證事實具有關聯性等情況，認為適當，且無
    不法取得之情形，應認得為證據，並經本院前審於98年6月3
    0日、本院於98年12月16日審判期日，將上開證據均提示並
    告以要旨，使檢察官、被告、辯護人有辯論之機會，而踐行
    合法調查證據程序，揆諸前開說明，均具有證據能力，合先
    敘明。
  (五)扣案附表三所示之物，均非屬供述證據，且經警方持檢察官
    所核發之拘票拘提被告到案後，部分在其車上所扣得（附表
    三編號１、２、４），嗣經被告同意搜索後，再前往其住處
    搜索後扣得其餘物品（附表三編號３、５至９），均係員警
    依法定程序所取得之證物，且與本案亦具有關連性，自均有
    證據能力。
二、訊據上訴人即被告（下簡稱被告）乙○○坦承附表二編號３
    至７販賣第二級毒品甲基安非他命予吳世源，及販賣第二級
    毒品甲基安非他命予張雅芬未遂等事實不諱。惟矢口否認有
    何附表一編號１所示之販賣第一級毒品海洛因，暨於附表二
    編號２所示時地販賣第二級毒品甲基安非他命予吳世源等犯
    行，辯稱：伊並未販賣毒品海洛因予吳世源；附表二編號２
    ，是伊與吳世源合資向劉宗嵩購買，2人各出資一半，伊與
    吳世源共向劉宗嵩拿2兩，伊與吳世源1人1兩，伊等沒有付
    錢，抵債務12萬元，吳世源後來有交給伊6萬元云云。
三、經查：
  (一)被告於附表二編號３至７所示時地販賣甲基安非他命予吳世
    源，暨於查獲當日販賣甲基安非他命予張雅芬未遂等情，已
    經被告於96年12月4日警偵訊、原審97年12月24日審理時、
    本院98年11月5日行準備程序、98年12月16日審理時均坦承
    不諱（見南投縣政府警察局刑案偵查卷宗投警刑偵一字第09
    70002089號第46頁；97偵4544卷第153、154頁；原審卷(三)第
    130、131頁；本院卷第48頁），核與證人吳世源於警、偵訊
    時證述（見96偵4543卷第151至164、185至188頁）、證人張
    雅芬於警、偵訊及本院前審審理時證述（見南投縣政府警察
    局刑案偵查卷宗投警刑偵一字第0970002089號第128至130頁
    ；97偵4544卷第25至27頁；上訴審卷第167頁背至168頁）、
    吳雲生於警、偵訊時證述（見南投縣政府警察局刑案偵查卷
    宗投警刑偵一字第0970002089號第144至146頁；97偵4544卷
    第49至51頁）等情相符。復有被告所有0000000000號行動電
    話與吳世源持用0000000000、0000000000號行動電話之通訊
    監察譯文，被告所有0000000000號行動電話與綽號「阿草」
    持用0000000000號行動電話之通訊監察譯文，及臺灣南投地
    方法院檢察署96投檢治端聲監（續）字第180、195號通訊監
    察書影本各1份在卷（見96偵4543卷第168至178頁〈其中監
    察電話0000000000號之監察對象為吳世源，誤載為吳志源，
    已據證人即製作譯文之南投縣警察局刑警隊小隊長賴啟賢於
    本院前審具結證明屬實，見上訴審卷第170頁背〉；96偵454
    4卷第133至136頁；南投縣政府警察局刑案偵查卷宗投警刑
    偵一字第0970002089號第172至184頁）可稽；吳世源於96年
    10月16日被查獲時所供述向被告購入之疑似透明結晶2包，
    及查獲被告與張雅芬交易當時在其車上及嗣後徵得被告同意
    後在其住處另扣得白色結晶共6包（即附表三編號４至９）
    ，經送鑑定結果，均檢出甲基安非他命，有行政院衛生署草
    屯療養院草療鑑字第0960010406號、0000000000號鑑定書2
    份在卷（見原審卷(一)第157、162頁）可參；復有查獲現場照
    片6幀在卷（見南投縣政府警察局刑案偵查卷宗投警刑偵一
    字第0970002089號第119至123頁）及如附表三編號１、２所
    示之物扣案可資佐證，足見被告此部分自白確與事實相符，
    堪予採信。
  (二)被告雖否認犯附表一編號１販賣海洛因予吳世源之犯行，惟
    ：
  1.經警方提示吳世源與被告96年9月28日1時11分40秒之通聯監
    聽譯文，即「Ｂ（乙○○）：你有要出來嗎？Ａ（吳世源）
    ：沒有吧！Ｂ：我現在要出一個大任務，你不跟我出去哦！
    大的半，這個大任務你不跟我出去哦？Ａ：沙鹿那個哦！Ｂ
    ：對啦！就是大任務才找你阿！如果你要就上來，我不下去
    了，你到我這的地方仁愛醫院那裡載那個！東西也是要叫他
    弄呀！Ａ：好呀！【你幫我弄個長頭髮的】。Ｂ：【好呀】
    ！你多久到？我打給我那個！Ａ：半個小時左右！Ｂ：不能
    快一點嗎？Ａ：每次都那麼急，我弄多一點時間。」（該譯
    文內容見96偵4543卷第173頁）後，證人吳世源證稱：「該
    通電話是乙○○本人接聽並和我對話，是我要向乙○○購買
    海洛因毒品的意思。『弄個長頭髮』是指我這次要購買海洛
    因。有成交，我以2萬5千元向他購買1小包（重量含袋3.5公
    克）的海洛因毒品，這次是於9月28日2時許，在芬園鄉國道
    3號交流道下，是乙○○本人拿貨（海洛因）來賣我完成交
    易的，事後也有把錢拿給他。」（見96偵4543卷第156至157
    頁）；於96年11月29日偵訊時並具結證述：「（是否曾向乙
    ○○購買海洛因及安非他命？）是。（警方今日提示給你看
    的監聽譯文，標示一至九號等九則監聽譯文，是否為你向乙
    ○○購買毒品之對話內容？提示）是。（你向乙○○購買海
    洛因及安非他命的時間、地點、數量是否如同今日警詢筆錄
    所載？）是。（你是否在96年9月28日凌晨2時許，在彰化縣
    芬園鄉國道3號交流道下，向乙○○購買海洛因1小包，金額
    為2萬5千元？）是。」（見96偵4543卷第180至181頁）。
  2.被告於警偵訊及原審行準備程序時均否認販賣海洛因予吳世
    源，惟於原審審理則已坦承此部分販賣海洛因之犯行（見原
    審卷(三)第130頁）。且其先前雖否認販賣海洛因之犯行，然
    觀其歷次就是否販賣海洛因予吳世源之供述及取得海洛因之
    來源，於警詢時供稱：「（警方根據吳世源..電話通訊監察
    中得知，..你曾..多次將海洛因毒品及安非他命毒品販賣予
    吳世源，..是否有此事？）我都是和他們合資購買。」（見
    南投縣政府警察局刑案偵查卷宗投警刑偵一字第0970002089
    號第7頁）；於警、偵訊時供稱：吳世源是與伊合資向劉董
    （即劉宗嵩或劉崇嵩）購買甲基安非他命，海洛因是劉董送
    伊施用，因為伊都跟劉董購買甲基安非他命，所以他都送伊
    海洛因施用（見96偵4544卷第72、145頁）；於原審審理時
    坦承販賣上開海洛因予吳世源且銀貨兩訖（見原審卷(三)第13
    0 頁）；於本院前審供稱：「海洛因是我與吳世源一起向劉
    宗嵩購買」（見上訴審卷第108頁背）；於本院行準備程序
    時供稱：「（扣案海洛因是在何處買的？）96年9月底，向
    劉宗嵩買的，買來自己吸食用。」（見本院卷第49頁背）。
    被告就其海洛因之來源，有稱係因向劉董購買甲基安非他命
    緣故，故劉董免費贈送，有稱係向劉董購買，有稱曾與吳世
    源一起合資向劉董購買，前後供述已有不一，甚為明確。再
    者，吳世源於本院前審經提示其警、偵訊筆錄並告以要旨時
    ，均稱各該警偵訊筆錄係根據其陳述而製作，經審判長再訊
    以所陳述部分是否實在時，則改證稱：「2次海洛因是我向
    劉董購買，但我不知道他的名字，我透過被告介紹，劉董電
    話我不知道，我打電話給被告，看被告是否要買一起去買。
    事實上我海洛因是要向劉董買的。有1次錢不夠沒有拿成，
    另1 次有拿到毒品。」「因為我不認識劉董，我不知道他的
    名字，我只好說是被告介紹。」（見上訴審卷第168頁背、
    169頁）。然經審判長當庭提示吳世源與被告2人之通聯監聽
    譯文時，吳世源亦證稱確係其與被告之對話內容無誤（見上
    訴審卷第168頁背）。而自其前開1.所示通訊監聽譯文前後
    文義得知，被告首先撥打電話予吳世源告以其有一個大任務
    要出，詢問吳世源是否一起前往，吳世源方提及被告是否能
    「弄個長頭髮的」給他，被告直接回答「好呀」並無任何遲
    疑，亦無任何尚須向劉董或他人詢問有無貨源之對話，顯與
    證人吳世源於本院前審更異關於「合資購買」之證詞及被告
    於本院辯解稱係與吳世源合資向劉董購買之辯解均不相符。
    雖上開通聯紀錄並未直接顯示被告與吳世源交易之具體數量
    、價金，惟販賣毒品係屬重罪，買賣毒品之雙方於電話中多
    半使用代號相稱，如「男生」指甲基安非他命，「女生」、
    「長頭髮」指海洛因，「幾件」代表數量等，乃買賣毒品實
    務上常見之毒品交易代號，亦為買賣毒品者所均知悉之暗語
    ，因而買賣雙方僅於電話中簡單提及代號或數量，待實際見
    面時再洽談價錢及具體數量，甚至於交易當時因雙方洽商結
    果，而有增減價金、數量，衡與事理不悖，況本案被告販賣
    毒品數量、價金尚非巨額，非可與一般大盤或中盤販毒商相
    比擬，吳世源與被告於電話中雖均未明確約定數量、價錢，
    然已透過證人吳世源於警詢，經警方提示上開相關譯文內容
    後令其回答該譯文所顯示之含意，於偵訊時亦再度確認其真
    意，吳世源並非憑空杜撰向被告購買毒品之虛情，且依其警
    詢、偵訊所述，亦與譯文內容字面所顯示文義相符，顯見吳
    世源於警偵訊指證述向被告購買毒品之交易時間、地點、方
    法、價錢等詳細而完整之過程，確與事實相符，堪予採信。
    再者，吳世源並非至愚之人，果如其於本院前審所證述之欲
    透過被告向劉董購買，實際販賣毒品者非被告，而係劉董，
    何以吳世源於歷次警、偵訊均指證係向被告購買海洛因無誤
    ，而根本未曾提及有所謂「劉董」之人，其自亦無可能僅因
    不知「劉董」之真實姓名或代號，即於警、偵訊隨意誣指被
    告販賣毒品海洛因之重罪，導致其陷於可能被以誣告罪責追
    訴之風險或面對被告將來人情之苛責，故其於本院前審更異
    後之證述，顯與卷內事證不符，亦與經驗法則有違，為本院
    所不採。
  3.參諸證人吳世源於警偵訊之證述內容，核與其在電話中與被
    告對話之內容相符，足見本案除證人吳世源指證外，另有上
    開通聯監聽譯文為佐，證人吳世源亦供稱與被告並無任何仇
    恨，亦無金錢糾紛，不會誣陷被告（見96偵4543卷第163頁
    ），自無庸設詞誣陷被告之理，此部分復經被告於原審審理
    時自白在卷（見原審卷(三)第130頁）。此外，復有附表三編
    號１、２、３所示之物扣案可資佐證，且該編號３之白色粉
    末1包經送鑑定結果，確含有海洛因成分，亦有法務部調查
    局濫用藥物實驗室97年3月3日調科壹字第09723011500號鑑
    定書1份在卷（見原審卷(一)第127頁）可參。被告於本院前審
    及本院均空言否認有附表一編號１販賣海洛因予吳世源之犯
    行，為無可採。
  4.至被告之辯護人詹漢山辯護意旨雖陳稱：依原審判決認定之
    事實，被告分別於96年9月28日凌晨2時許在彰化縣芬園鄉○
    道3號芬園交流道下出售海洛因1包價值2萬5千元給吳世源1
    次，於96年9月28日凌晨0時30分許在同一地點販賣第二級毒
    品甲基安非他命予吳世源1次，與一般毒品交易情節，無不
    盡量減少交易次數以避免遭警方查獲，被告豈有可能於96年
    9月28日凌晨0時30分許販賣甲基安非他命予吳世源後，於1
    小時30分鐘內又再度販賣海洛因予吳世源，亦與經驗法則有
    違（見本院卷第107、108頁）。惟吳世源就其於附表一編號
    １、附表二編號３所示時地分別向被告購買海洛因、甲基安
    非他命，已經其於警、偵訊時證述明確並有各該通聯監聽譯
    文在卷可參，並經被告於原審審理時自白在卷，被告之辯護
    人雖以該2次交易時間僅相距1小時又30分，惟自被告與吳世
    源之通聯紀錄以觀，2人電話聯絡紀錄頻仍，在2人通聯期間
    尚有不詳姓名之人撥打電話予吳世源詢問毒品（以代號相稱
    ）甚至買賣交易之情事，且通話時間多半集中於夜晚乃至凌
    晨時刻，吳世源與被告既有固定之交易管道，2人且經常、
    不定時地聯絡交易事宜，況吳世源亦因販賣第一級毒品罪、
    第二級毒品罪，經原審法院判處應執行有期徒刑22年，並經
    本院以98年度上訴第675、676號、最高法院以98年度臺上字
    第  5282號判決駁回上訴確定，有各該判決書附卷（見原審
    卷(三)第255至269頁、本院卷第112至116頁）可參，則在吳世
    源向被告購買毒品後，另有他人臨時欲再向其購買同種或不
    同種類毒品，基於地利之便，因而聯絡被  告在同1地點再
    度交易毒品，即無何違背經驗法則之處，況且附表一編號１
    與附表二編號３之交易時間、地點，並無明顯扞格之處，2
    次交易地點甚至同一，故吳世源指述在上開時地與被告交易
    毒品，在上開時空背景之下，要難謂有何悖於常情之處，被
    告辯護人此部分辯護意旨，為本院所不採。
  (三)被告雖否認犯附表二編號２販賣甲基安非他命予吳世源之犯
    行，惟：
  1.此部分經警方提示吳世源與被告於96年9月20日23時23分46
    秒之通聯監聽譯文，即「Ａ（即吳世源）：你在那裡？Ｂ（
    即乙○○）：在我們店面這裡。Ａ：我們草屯相等！現在拿
    的是沙鹿的要。Ｂ：那12點準時在草屯。Ａ：好，到再打。
    」同日23時28分51秒通聯對話內容為：「Ａ：【拿2個半的
    ，再一個完整的】。Ｂ：【那就是二個大的】。Ａ：【對】
    。Ｂ：【好啦！好啦！】」（該譯文內容見96偵4543卷第17
    1、172頁）後，證人吳世源證稱：「該通電話為乙○○本人
    接聽並和我對話，是我要向乙○○購買安非他命毒品的意思
    。2個大是指我購毒之數量。有成交，我以12萬元向他購買2
    小包（重量含袋70公克）的安非他命毒品，這次是於9月20
    日24時許（即9月21日凌晨零時許），在彰化縣溪湖鎮○○
    路○段294號，是乙○○本人拿貨（甲基安非他命）賣我完成
    交易的，事後有把錢拿給他。」（見96偵4543卷第154頁）
    ；於偵訊時並具結證述：「（是否曾向乙○○購買海洛因及
    安非他命？）是。（警方今日提示給你看的監聽譯文，標示
    一至九號等九則監聽譯文，是否為你向乙○○購買毒品之對
    話內容？提示）是。（你向乙○○購買海洛因及安非他命的
    時間、地點、數量是否如同今日警詢筆錄所載？）是。（你
    是否在96年9月20日24時許〈即96年9月21日凌晨0時許〉，
    在彰化縣溪湖鎮○○路○段294號，向乙○○購買安非他命2
    小包，金額為12萬元？）是。」（見96偵4543卷第180頁）
    。
  2.證人吳世源於本院前審雖更異其詞，改證稱：附表二編號２
    部分，數量及金額都沒有錯，是伊與被告一起去高雄向劉董
    買的，1人出1半的錢，1人拿1包云云（見上訴審卷第168頁
    ）。然被告對於附表二編號２確實販賣甲基安非他命予吳世
    源乙情，已據其於96年12月4日偵查中（見96偵4544卷第129
    、153頁）、97年12月24日原審審理時（見原審卷(三)第130頁
    ）均坦承不諱。稽之吳世源與被告之上開通聯監聽譯文，吳
    世源於對話一開始即表明伊要的是沙鹿要的（毒品），雙方
    立即於電話中約定於「12點」在「草屯」準時交易，數量為
    「2個大」，未曾提及被告尚須向遠在高雄之劉董洽詢有無
    毒品、數量暨其價錢若干，反而於電話中雙方立刻確認交易
    時間、地點、數量之重要事實，證人吳世源於本院前審更異
    其詞，改證稱係與被告合資購買云云，明顯與前開譯文內容
    不符，亦為本院所不採。
  3.依證人吳世源於警偵訊之證述內容，核與其在電話中與被告
    對話之內容相符，足見本案除證人吳世源指證外，另有上開
    通聯監聽譯文為佐，證人吳世源亦供稱與被告並無任何仇恨
    ，亦無金錢糾紛，不會誣陷被告（見96偵4543卷第163頁）
    ，自無庸設詞誣陷被告之理。此外，復有附表三編號１、２
    所示之物扣案可資佐證。被告於本院前審及本院均否認此部
    分販賣甲基安非他命予吳世源之犯行，為無可採。
  4.至被告之辯護人詹漢山辯護意旨雖陳稱：自被告與吳世源於
    96年9月20日23時23分46秒之對話內容，得知吳世源告知被
    告「現在拿的是沙鹿的要」，被告並約定12點在草屯見面，
    並未提及吳世源向被告詢問價格之對話，且吳世源於警詢所
    提該次交易地點在彰化縣溪湖鎮○○路○段294號，與前開譯
    文之「相約在草屯等」顯然不符，又彰化縣溪湖鎮○○路○
    段294號為被告住所，然前開監聽譯文並無提即要前往被告
    住處購買毒品之對話，足見吳世源證述內容顯與事實不符等
    語，資為辯護（見本院卷第108至109頁）。然吳世源販賣毒
    品予他人，已經原審法院判處其應執行有期徒刑22年，嗣經
    本院、最高法院駁回其上訴確定，而自吳世源與被告之通聯
    紀錄以觀，吳世源毒品來源復來自被告（吳世源電話早被監
    聽，電話中早有綽號「可樂」之被告與吳世源間關於毒品交
    易代號之談話，故檢警單位亦均早已鎖定吳世源與綽號「可
    樂」之被告涉嫌販賣毒品行為），已如前(二)4.述，縱使吳世
    源該次向被告購買之毒品，係其要再轉售予他人牟利，亦無
    礙於本案吳世源向被告購買毒品之認定。稽之吳世源前開96
    年9月20日23時23分46秒之對話內容，故提及被告與吳世源
    相約在草屯等，然被告藏放毒品地點為其住處，此由警方於
    97年10月16日徵得被告同意後在其上開住所起獲扣案之另5
    包甲基安非他命可明，被告並於其被訴附表二編號１販賣毒
    品甲基安非他命之犯行時，供稱：其毒品係放在經營ＶＣＤ
    店面，則被告與吳世源於當日見面後，再相約前往被告所居
    住地點再拿取毒品而完成該次交易，即無何悖於常情之處，
    至吳世源於警詢時直接證述係於彰化縣溪湖鎮○○路○段294
    號進行交易，或未仔細說明來龍去脈，或於製作筆錄過程中
    ，詢問者、答話者有無將此列為詢問之點而有些微差異，且
    毒品交易之雙方於電話中，乃至於實際進行交易過程中，經
    過磋商、協調而與原來電話譯文中所述不符者，並非少見，
    故此部分些微差異自不影響吳世源於警偵訊證述關於此部分
    向被告購買甲基安非他命之真實性，被告辯護人此部分辯護
    意旨，亦為本院所不採。
  (四)又按我國查緝販賣毒品執法甚嚴，販賣海洛因、甲基安非他
    命既係違法行為，當非可公然為之，亦無公定價格，且容易
    分裝並增減份量，而每次買賣之價量，可能隨時依雙方關係
    深淺、資力、需求量及對行情之認知、來源是否充裕、購買
    者被查獲時供述購買對象之可能風險之評估等情形，而異其
    標準，非可一概而論；販賣之利得，除被告就販賣之價量俱
    明確供述外，委難察得實情，販賣之人從價差或量差中牟利
    之方式雖異，其意圖營利之販賣行為則同一。是以因海洛因
    、甲基安非他命量微價高，販賣者率有暴利可圖，苟非意圖
    販賣營利，一般人焉有可能甘冒重度刑責而販賣各該毒品之
    理，參諸被告於本院坦承：附表二編號３之販賣行為，伊確
    實賺取1千元之利潤，附表二編號４之販賣行為，伊賺取3千
    元之利潤，附表二編號５之販賣行為，伊賺取1千元之利潤
    ，附表二編號６之販賣行為，伊賺取1千元之利潤，附表二
    編號７之販賣行為，伊賺取1千元之利潤，就販賣張雅芬未
    遂部分，如販賣成功，伊可賺1千元之利潤等語（見本院卷
    第48、93頁背）可明。足見被告確實於附表一編號１、附表
    二編號２至７所示各次販賣毒品行為，均有營利意圖乙節，
    亦堪認定。
  (六)綜上各節所述，本案事證已臻明確，被告自白犯附表二編號
    ３至７之販賣毒品甲基安非他命及販賣毒品甲基安非他命予
    張雅芬未遂之犯行，係屬真實可採，另否認犯附表一編號１
    之販賣海洛因、附表二編號２之販賣甲基安非他命等犯罪所
    持之辯解均為卸責之詞，並無可採。被告有上開各次販賣第
    一級、第二級毒品之行為，均堪認定。
四、新舊法之比較：
    按毒品危害防制條例部分條文，於被告行為後即98年5月5日
    修正、98年5月20日公布，自公布日起算至第3日即98年5月2
    2日起發生效力（見司法院98年6月29日院台廳一字第098001
    4643號函釋內容）。茲就修正前後法律，依刑法第2條第1項
    規定為新舊法之比較：
  (一)被告行為時之毒品危害防制條例（下簡稱修正前毒品危害防
    制條例）第4條第1項、第2項之販賣第一級、第二級毒品罪
    ，其法定刑度分別為「死刑或無期徒刑；處無期徒刑者，得
    併科新臺幣1千萬元以下罰金」、「處無期徒刑或7年以上有
    期徒刑，得併科新臺幣7百萬元以下罰金」，修正後現行毒
    品危害防制條例第4條第1項、第2項就併科罰金刑部分則分
    別提高為「2千萬元以下罰金」、「1千萬元以下罰金」，修
    正後現行法律規定顯較不利於被告。
  (二)修正後毒品危害防制條例第17條第2項增訂「犯第4條至第8
    條之罪於偵查及審判中均自白者，減輕其刑。」新增舊法所
    無之規定，屬法律有變更且有利於行為人，本案關於被告就
    附表二編號２至７所示各罪及事實欄一販賣甲基安非他命予
    張雅芬未遂部分，於偵查及審判中均自白犯罪，依刑法第2
    條第1項但書規定，自均應適用修正後現行毒品危害防制條
    例第17條第2項之規定，對其最為有利。至就附表一編號１
    所示之罪，被告僅於原審自白犯行（見原審卷(三)第130頁）
    ，於警、偵訊時均未自白，自無上開條文之適用。
  (三)又適用刑法第2條第1項規定，於比較時應就罪刑有關之共犯
    、未遂犯、連續犯、牽連犯、結合犯，以及累犯加重、自首
    減輕暨其他法定加減原因（如身分加減）與加減例等一切情
    形，綜其全部罪刑之結果而為比較。故依整體比較適用法律
    之結果，被告就附表一編號１所示犯行自應適用修正前毒品
    危害防制條例規定，就附表二編號２至７所示犯行及就販賣
    甲基安非他命予張雅芬未遂部分，均符合偵查及審判中均自
    白應減輕其刑之規定，均應適用修正後毒品危害防制條例之
    規定，對其較為有利。
五、論罪科刑部分：
  (一)核被告就附表一編號１所為，係犯修正前毒品危害防制條例
    第4條第1項之販賣第一級毒品罪；就附表二編號２至７所為
    ，均係犯修正後毒品危害防制條例第4條第2項之販賣第二級
    毒品罪；就事實欄一之販賣甲基安非他命予張雅芬未遂部分
    ，則係犯修正後毒品危害防制條例第4條第6項、第2項之販
    賣第二級毒品未遂罪。
  (二)被告為販賣各該毒品既未遂，所為分別持有第一級、第二級
    毒品之行為，應為其後販賣第一級、第二級毒品之高度行為
    所吸收，均不另論罪。被告已著手販賣第二級毒品予張雅芬
    ，為警查獲而未得逞，係未遂犯，應依既遂犯之規定減輕其
    刑。又被告雖透過「阿草」知悉張雅芬將與另1名男士（即
    吳雲生）前來向其購買甲基安非他命，惟依「阿草」與被告
    之通聯對話，「阿草」僅告知將有1名女性（即張雅芬）向
    其購買毒品，另1名則陪同張雅芬前往，實際交易時亦僅張
    雅芬與被告進行，吳雲生則在原來車內，已經被告、張雅芬
    、吳雲生供述明確，足見被告主觀僅認知該次交易僅係販賣
    毒品予張雅芬，並無販賣毒品予吳雲生之認識，故其此部分
    販賣未遂行為仍只當該1販賣第二級毒品甲基安非他命未遂
    罪，而無想像競合犯問題，附此指明。
  (三)被告就附表二編號２至７所示販賣第二級毒品罪予吳世源之
    6罪、販賣甲基安非他命予張雅芬未遂之1罪部分，已據其於
    96年12月4日警偵訊、原審97年12月24日審理時、本院98年1
    1月5日行準備程序、98年12月16日審理時均坦承不諱（見南
    投縣政府警察局刑案偵查卷宗投警刑偵一字第0970002089號
    第46頁；97偵4544卷第153、154頁；原審卷(三)第130、131頁
    ；本院卷第48、92頁），均符合偵查與審判中均自白犯罪之
    規定（雖於本院前審及本院均否認附表二編號２之販賣甲基
    安非他命之犯行，仍不影響其符合偵審中自白之效力），依
    修正後毒品危害防制條例第17條第2項規定，上開各罪（共7
    罪）均應減輕其刑，並就販賣甲基安非他命予張雅芬未遂部
    分依法遞減輕其刑。就被告附表一編號１販賣海洛因部分，
    雖於原審審理時自白犯行，惟其警偵訊時則均飾詞否認犯行
    ，自亦不符合該條自白減輕其刑之規定。
  (四)被告所犯前開販賣第一級毒品之1罪、販賣第二級毒品既遂
    罪之6罪、販賣第二級毒品未遂罪之1罪，犯意個別，行為互
    異，應予分論併罰。
  (五)又被告雖於警、偵訊及法院均供稱其毒品來源為劉宗嵩或劉
    崇嵩或「李員尉」（見南投縣政府警察局刑案偵查卷宗投警
    刑偵一字第0970002089號第33頁、96偵4544卷第14頁），惟
    經原審法院函詢臺灣南投地方法院檢察署，該署函覆以：「
    被告乙○○雖有提供毒品來源，惟並未因而破獲」等語，有
    臺灣南投地方法院檢察署97年3月17日投檢治端96偵4543字
    第4994號函文1紙在卷（見原審卷(一)第125頁）可參，並經證
    人即南投縣政府警察局刑警隊小隊長賴啟賢於本院前審具結
    證稱：根據被告交代之電話，未查獲其他上線等語（見上訴
    審卷第171頁），自無從援引修正後毒品危害防制條例第17
    條第1項「供出毒品來源」之規定，予以減輕其刑。
  (六)再按販賣第一級毒品罪之法定刑為死刑或無期徒刑，然同為
    販賣第一級毒品之人，其原因動機不一，犯罪情節未必盡同
    ，或有大盤毒梟者，亦有中、小盤之分，甚或僅止於吸毒者
    友儕間為求互通有無之少量販賣者亦有之，其販賣行為所造
    成危害社會之程度自屬有異，法律科處此類犯罪，所設之法
    定最低本刑卻同為「死刑或無期徒刑」，不可謂不重。於此
    情形，倘依其情狀處以較輕之徒刑，即足以懲儆，並可達防
    衛社會之目的者，自非不可依客觀之犯行與主觀之惡性二者
    加以考量其情狀，是否有可憫恕之處，適用刑法第59條之規
    定酌量減輕其刑，期使個案裁判之量刑，能斟酌至當，符合
    比例原則。本件被告藉販賣第一級毒品海洛因圖利，所為罪
    質及惡性固然非輕，惟其販賣第一級毒品海洛因之次數僅有
    1次，販賣海洛因之數量及所得非鉅，顯見其販賣海洛因之
    數量及獲取之利益並非龐大，尚非惡性極重之大毒梟，倘就
    其所犯販賣第一級毒品罪予以宣告法定最低度刑期無期徒刑
    ，猶嫌過重，失之過苛，且無從依其販毒情節輕重施以不同
    程度之懲處，未免失其立法之本旨，亦難謂符合罪刑相當性
    及比例原則，更無從與大毒梟之惡行有所區隔，客觀上足以
    引起一般之同情，其犯罪情狀尚有可憫之處，其所犯上開販
    賣第一級毒品之1罪，爰依刑法第59條規定，酌量減輕其刑
    。
六、原審認被告就附表一編號１、附表二編號２至７之罪證明確
    ，予以論罪科刑，固非無見，惟毒品危害防制條例已於98年
    5月5日修正、98年5月20日公布，自公布日起算第3日即98年
    5月22日起發生效力，原審未及比較適用新舊法，及就附表
    二編號２至７之犯罪適用修正後規定予以減輕其刑，暨剩餘
    扣案之毒品甲基安非他命6包僅能於最後1次販賣行為（即販
    賣予張雅芬未遂部分）予以宣告沒收，原審於附表二編號２
    至７犯罪之主刑項下均予宣告沒收，均尚有未洽，被告上訴
    意旨否認犯附表一編號１、附表二編號２之犯罪，指摘原判
    決該部分不當，為無理由，暨以附表二編號３至７所示犯罪
    及販賣甲基安非他命未遂（予張雅芬）部分，均量刑過重為
    由提起上訴，指摘原判決該部分不當，則為有理由，加以原
    審判決關於被告就附表一編號１、附表二編號２至７及販賣
    甲基安非他未遂（予張雅芬）部分有如上可議之處，及就附
    表一編號２、附表二編號１部分應為無罪之諭知，卻為有罪
    之認定（詳下述七），亦有未當，自屬均無可維持，應由本
    院將原判決關於被告部分均予撤銷改判。就有罪部分（即附
    表一編號１、附表二編號２至７）爰審酌被告曾施用毒品，
    當知施用毒品之危害性，竟未能從中記取教訓，深切體認毒
    品危害身心健康之鉅，為獲得自己施用毒品之利益，即為販
    賣海洛因、甲基安非他命等犯行，無視上開毒品足以使施用
    者導致精神障礙、性格異常，甚至造成生命危險之生理成癮
    性及心理依賴性，嚴重影響社會治安、戕害國民身心健康，
    惡性非輕，惟考以其犯罪之動機、方法、手段、智識程度、
    素行，販賣毒品之種類、次數、所獲利益及犯後態度等一切
    情狀，分別量處如主文第2項（二）所示之刑，並定其應執
    行之刑。
七、沒收部分：
  (一)按毒品危害防制條例第19條第1項復規定犯同條例第4條至第
    9條、第12條、第13條或第14條第1項、第2項之罪者，其供
    犯罪所用之物或因犯罪所得之財物，均須諭知沒收之，法院
    無審酌之餘地，且如全部或一部不能沒收時，追徵其價額或
    以其財產抵償之。至毒品危害防制條例第19條規定，所稱因
    犯罪所得之物，自以實際所得者為限，苟無所得或尚未取得
    者，自無從為沒收追繳之諭知（最高法院89年度臺上字第34
    34號判決要旨參照）。
  (二)查：扣案如附表三編號３所示之海洛因1小包（淨重1.82公
    克）、附表三編號４至９所示甲基安非他命共6包，均係毒
    品，應依毒品危害防制條例第18條第1項前段規定諭知沒收
    銷燬之，其各該包裝袋在防止毒品裸露、逸出及潮濕之功用
    ，並便於攜帶及運輸，其係供販賣毒品所用之物，至為顯然
    ，且均為被告所有，業經其供述在卷，應均依毒品危害防制
    條例第19條第1項規定宣告沒收。又被告於本院供稱係於96
    年9月底向劉宗嵩購入扣案海洛因，至於甲基安非他命，則
    不記得何時購買（見本院卷第49頁背），按「以營利為目的
    販入毒品，經多次販賣後，持有剩餘毒品被查獲者，其各次
    販賣毒品行為如併合處罰，該持有剩餘毒品之低度行為，應
    僅為最後1次販賣毒品之高度行為所吸收，不另論罪。故就
    該查獲之剩餘毒品，祗能於最後1次之販賣毒品罪宣告沒收
    銷燬，不得於各次販賣毒品罪均宣告沒收銷燬。」（最高法
    院97年度臺上字第4441號判決要旨參照），故就上開扣案海
    洛因1小包部分於附表一編號１主文項下諭知沒收銷燬之（
    包裝袋則沒收），扣案甲基安非他命6包則於販賣第二級毒
    品予張雅芬未遂之主刑項下諭知沒收銷燬之（包裝袋連同標
    籤則均沒收）。扣案如附表三編號１、２所示之物，均為被
    告所有供其販賣海洛因、甲基安非他命所用之物，業經其於
    本院供明在卷（見本院卷第48頁背），自應均依毒品危害防
    制條例第19條第1項規定，宣告沒收，且此部分物品均已扣
    案，則無庸贅載如全部或一部不能沒收時，追徵其價額或以
    其財產抵償之。被告販賣海洛因、甲基安非他命所取得之財
    物，均應依毒品危害防制條例第19條第1項規定，諭知沒收
    之，如全部或一部不能沒收時，以其財產抵償之。扣案之另
    2支行動電話，雖均為被告所有，然不能證明與本案有何關
    連，爰不予宣告沒收。
七、公訴人另認被告於附表一編號２、附表二編號１所示時地，
    分別有販賣第一級毒品海洛因、第二級毒品甲基安非他命予
    吳世源之行為，因認被告上開部分分別涉犯毒品危害防制條
    例第4條第1項、第2項之販賣第二級毒品罪嫌。
  (一)按犯罪事實應依證據認定之，無證據不得認定犯罪事實；不
    能證明被告犯罪者，應諭知無罪之判決，刑事訴訟法第154
    條第2項、第301條第1項分別定有明文。又事實之認定，應
    憑證據，如未能發現相當證據，或證據不足以證明，自不能
    以推測或擬制之方法，以為裁判基礎（最高法院40年度臺上
    字第86號判例參照）。認定犯罪事實應依證據，為刑事訴訟
    法所明定，故被告否認犯罪事實所持之辯解，縱屬不能成立
    ，仍非有積極證據足以證明其犯罪行為，不能遽為有罪之認
    定（最高法院30年度上字第1831號判例參照）。而認定犯罪
    事實所憑之證據，雖不以直接證據為限，間接證據亦包括在
    內，然而無論直接證據或間接證據，其為訴訟上之證明，須
    於通常一般之人均不致有所懷疑，而得確信其為真實之程度
    者，始得據為有罪之認定，倘其證明尚未達到此一程度，而
    有合理之懷疑存在，而無從使事實審法院得有罪之確信時，
    即應由法院為諭知被告無罪之判決（最高法院76年度臺上字
    第4986號判例參照）。又刑事訴訟法第161條第1項規定：檢
    察官就被告官對於起訴之犯罪事實，應負提出證據及說服之
    犯罪事實，應負舉證責任，並指出證明之方法。因此，檢察
    實質舉證責任。倘其所提出之證據，不足為被告有罪之積極
    證明，或其指出證明之方法，無從說服法院以形成被告有罪
    之心證，基於無罪推定之原則，自應為被告無罪判決之諭知
    （最高法院92年度臺上字第128號判例參照）。
  (二)公訴人認被告於附表一編號２、附表二編號１所示時地涉嫌
    販賣海洛因、甲基安非他命等犯行，無非係以證人吳世源之
    證述及通訊監察譯文、指認照片附卷，及第二級毒品安非他
    命1小包（含袋重17.5公克）、5包（含袋重65.7公克）、行
    動電話3支（0000000000、0000000000、0000000000號晶片
    卡）、電子磅秤1個、海洛因1包（含袋重2.1公克）扣案等
    件為據。
  (三)訊據被告堅決否認有何上開販賣海洛因、甲基安非他命等犯
    行，辯稱：伊並未於附表一編號２所示時地販賣海洛因給吳
    世源；附表二編號１是伊拜託吳世源去幫伊將毒品拿出來給
    伊，因為吳世源知道伊擺放毒品的地方，是在伊經營ＶＣＤ
    店面，該次吳世源並沒有拿錢給伊等語。
  (四)經查：
  1.就附表一編號２所示被告涉嫌販賣海洛因部分：
  起訴書載明被告就附表一編號２涉嫌販賣海洛因之時間為96
    年10月2日22時44分許，惟依吳世源之警詢筆錄，警方於係
    提示吳世源與被告於96年10月2日21時57分52秒之對話內容
    後，吳世源證稱該次是於當日22時10分向被告購買海洛因（
    即附表一編號２），又再提示96年10月2日22時44分之對話
    內容後，吳世源證稱該次是於96年10月3日凌晨1時許向被告
    購買甲基安非他命（即附表二編號５），而該附表二編號５
    之販賣甲基安非他命之犯行亦經檢察官記載於起訴書附表二
    編號1-7，故起訴書認定於96年10月2日22時44分被告有販賣
    海洛因予吳世源之犯行，顯係誤載，應如吳世源於警詢所述
    ，於96年10月2日21時57分52秒對話後，於當日22時10分進
    行交易，且起訴之犯罪地點、交易種類、價錢、過程均屬同
    一，僅係時間誤載，並不影響此部分起訴事實之同一性，合
    先敘明。
  證人吳世源經警方提示其與被告96年10月2日21時57分52秒
    之通聯監聽譯文，即「Ａ（吳世源）：到了！Ｂ（可樂）：
    到了進來呀！Ａ：怕不安全！Ｂ：叫他7-11買東西，說去拿
    東西就好了呀。」（該譯文內容見96偵4543卷第175頁）後
    ，證稱：「是乙○○撥打電話和我對話，是乙○○問我購買
    毒品到了沒的意思。有成交，我以2萬5千元向他購買1小包
    （重量含袋重3.5公克）的海洛因毒品，這次是於10月2日22
    時10分，在彰化縣溪湖交流道下7-11前，是乙○○本人拿貨
    （海洛因）賣我完成交易的，事後有把錢拿給他。」（見96
    偵4543卷第159頁），偵訊時於具結後，亦為96年10月2日有
    向被告購買毒品海洛因之證述（見96偵4543卷第185頁）。
  稽之上開通話內容，僅提及被告告知吳世源叫「他」去7-11
    拿東西之語，惟拿取何物？係海洛因或甲基安非他命或其他
    物品？「他」又係何人？均屬不明，吳世源於警員提示該筆
    通聯譯文後，為其向被告購買海洛因3.5公克、價金2萬5千
    元之證述，然就上開對話中所提之「他」之文義，似有第3
    人存在，與吳世源於警詢乃至其後偵訊時，均為向被告購買
    海洛因之證述，未盡相符，則吳世源供述真意為何極有疑義
    ，尚難遽採。
  況且，除上開通聯外，96年10月2日當日，吳世源使用之000
    0000000號電話尚與被告使用0000000000號電話、被告女友
    使用之0000000000號電話及被告小弟使用之0000000000號，
    尚有如下通話紀錄，即：
  (甲)通話時間：96年10月2日17時38分48秒
  「Ａ（吳世源）：他有沒有在你那裡或是..。Ｂ（可樂女友）
    ：沒有咧，他在臺中附近，你再打給他吧！Ａ：人家要拿東
    西，好，我再打。」。
  (乙)通話時間：96年10月2日18時30分53秒
    「Ａ（吳世源）：起床了哦！我現在過去。Ｂ（可樂）：起
    床了，你不一起下去嗎？Ａ：要呀！我過去開一部下去就好
    。Ｂ：哦。」。
  (丙)通話時間：96年10月2日20時43分10秒
    「Ａ（吳世源）：他們等不急，找別人的不合，【還是要等
    我們的】，你在那裡？Ｂ（可樂）：打電話也打不通！我在
    這裡了呀（指溪湖）等了二天那有馬上就有！【你跟他約】
    。Ａ：約那裡？Ｂ：員林交流道下來7-11這裡！」。
  (丁)通話時間：96年10月2日21時56分30秒
    「Ａ（吳世源）：叫董仔聽電話！Ｂ（某男可樂的少年仔）
   ：他在講電話，你等一下再打。Ａ：好」。
  (戊)通話時間：96年10月2日21時57分52秒「Ａ（吳世源）：到
    了！Ｂ（可樂）：到了進來呀！Ａ（吳世源）：怕不安全！
    Ｂ：叫他7-11買東西，說去拿東西就好了呀。」
  (己)通話時間：96年10月2日22時31分47秒
    「Ｂ（可樂）：有啦！他跑去7-11買東西！Ａ（吳世源）：
    78毛咧，在搞什麼東西！」。
    （上開譯文內容均見96偵4543卷第175頁）依上開96年10月2
    日共6通通聯監聽譯文之內容，自各該文義綜合研判，僅能
    認定案外人某人欲向吳世源拿取物品（僅以代號「東西」相
    稱，無法確認係毒品甲基安非他命、海洛因或其他物品），
    該某人亟欲自吳世源處取得物品，吳世源急忙聯絡被告，被
    告並告稱吳世源「哪有馬上就有（物品）」要吳世源轉告勿
    如此急，繼而要吳世源轉告於「員林交流道下7-11」處等候
    。依其等文義，顯係案外人某人欲向吳世源拿取物品，吳世
    源再轉而向被告拿取，且由被告要求吳世源轉告對方於約定
    地點等候，顯見該次交易，似較接近於被告與吳世源有共識
    地由被告提供物品予該第3人（至於係由吳世源或被告直接
    與對方見面交付洽商，自該譯文則無法窺見），此與吳世源
    於警詢時，經警方提示前開1.通聯監聽譯文後，證稱該次
    是乙○○販賣價值2萬5千元海洛因1包給其之證述內容，並
    不相符，證人吳世源於本院前審業已改供稱海洛因係伊與被
    告合資向劉董購買云云，以因應被告合資而為迴護其之辯詞
    ，與前開譯文亦迥然不符，甚為明確，惟自吳世源更異後之
    供詞以觀，加以96年10月2日通聯時間距今已2年餘，時間歷
    時已久，顯亦難再自吳世源處取得對於上開通聯紀錄之正確
    解讀。故依上開通聯紀錄，顯無法佐證證人吳世源證述其該
    通電話即係向被告購買海洛因之對話，足見證人吳世源此部
    分證述即屬有瑕疵，而要無可取。
  吳世源於警詢時，係由警方提示上開1.之通訊對話內容供
    其閱覽後所為陳述，惟依上開通訊對話內容，並無隻字顯示
    被告販賣海洛因予吳世源或相關之對話。本院依警方移送之
    該通電話前後之對話通聯譯文（即之(甲)至(己)），亦可見應
    係被告與吳世源欲共同拿取物品予何人，尚無法證明本案起
    訴關於被告此部分係販賣毒品海洛因予吳世源之事實，吳世
    源上開部分警詢證述及緊接在後之同1日偵訊時之證述，顯
    均與事實不符。至吳世源另1次偵訊筆錄（見96偵4543卷第
    185頁），檢察官僅在釐清96年10月2日當日究竟係購買甲基
    安非他命或海洛因或2種都有？並未再提示吳世源上開通聯
    譯文或告以要旨，並釐清上開譯文出現第3人欲拿取物品之
    事實，明顯與吳世源供述係其向被告購買毒品海洛因一情不
    符，亦不足逕為不利於被告之認定。至吳世源於本院前審更
    異其詞，改證稱係與被告合資向劉董購買毒品海洛因云云，
    亦與前開通聯監聽譯文不符，自亦不能證明被告有販賣海洛
    因予吳世源之事實。被告於原審審理時自白有此部分販賣海
    洛因予吳世源之犯行，與上開通聯監聽譯文內容不一致，且
    吳世源證述內容亦有瑕疵可指，為無足採，且無其他證據足
    以證明被告此部分原審自白與事實相符，自不能憑證人吳世
    源前開與事證不符之有瑕疵之證述，據此佐證被告前開自白
    之真實性，而為被告不利之認定。
  至卷附吳世源於犯罪嫌疑人紀錄表得以指認被告之相片，及
    扣案行動電話3支、電子磅秤1個、海洛因1包，充其量僅能
    證明吳世源認識被告、被告持有第一級毒品海洛因之違法事
    實、吳世源以其中扣案之行動電話1支與被告聯繫、及被告
    以電子磅秤秤量毒品之重量等情，惟均尚不能證明被告於附
    表一編號２所示時地有販賣第一級毒品海洛因予吳世源之事
    實。
  2.就附表二編號１所示被告涉嫌販賣甲基安非他命部分：
  證人吳世源於警詢，經警方提示其與被告於96年8月31日18
    時53分53秒之通聯監聽譯文，即「Ｂ（乙○○）：他們如果
    開車去載你，我想辦法先把他們的車弄來用，用東西跟他們
    換就好。不能給他去店面哦！你怎麼跟他講？Ａ（吳世源）
    ：快到的時候叫他們去7-11買個東西就好了。Ｂ：對啦！這
    樣也可以。東西放那裡你知道嗎？Ａ：知道呀！原來那裡！
    。Ｂ：不是啦，在廁所旁邊有個木板掀開要伸進去，你聰明
    人知道的，【先幫我拿一個大一個半的。女的說不要，要恢
    復原狀知道吧！】Ａ：我知道，看怎樣我打給你。」（該譯
    文內容見96偵4543卷第168頁）後，證稱：「是乙○○本人
    接聽並和我對話，是我要向乙○○購買安非他命毒品的意思
    ，一個大一個半是指我購毒之數量。有成交，我以9萬元向
    他購買2小包（重量含袋53公克）的安非他命毒品，這次是
    於8月31日20時20分，在彰化縣溪湖鎮○○路○段294號，是
    乙○○叫我去他藏放毒品的地方自己拿貨（安非他命）完成
    交易的，事後有把錢給他。」（見96偵4543卷第153頁），
    於偵訊於具結後，亦為有向被告購買毒品甲基安非他命之證
    述（見96偵4543卷第180頁）。
  惟稽之上開通話內容，僅提及被告告知吳世源「東西」放在
    「廁所旁邊」「有個木板掀開要伸進去」，並要求吳世源「
    『先幫我』拿一個大一個半的，女的說不要」，依其對話文
    義，似是被告要求吳世源幫忙被告拿「一個大一個半」的甲
    基安非他命（其尚特別指明不要「女的」即海洛因之意），
    而非被告要出售毒品予吳世源，逕由吳世源自行拿取之意。
    與被告於本院辯稱：伊係拜託吳世源去幫伊將毒品拿出來給
    伊等語相符（見本院卷第48頁）。
  況且，當日除上開通聯外，於當日尚有如下通話記錄：
  (甲)通話時間：96年8月31日19時05分15秒：
    「Ｂ（乙○○）：你上來東西拿好，後門要關好啦！前面監
    控要關掉。Ａ（吳世源）：好。我知道。Ｂ：車子我喬到了
    ，七八浪他們的，你快點上來！」（見96偵5453卷第168頁
     ）
  (乙)通話時間：96年8月31日20時19分：
    「Ｂ（乙○○）：拿好了沒？Ａ：拿好了。Ｂ：拿好要復原
    哦！Ａ：知道，要回去了！Ｂ：回來你家要多久？Ａ：20幾
    分。Ｂ：好快點。」（見96偵5453卷第168頁）
  (丙)通話日期時間：96年8月31日20時37分53秒：
    「Ｂ（乙○○）：到了嗎？Ａ（吳世源）：快了，過八卦山
    隧道了。Ｂ：我在門口等很久。」（見96偵4543卷第168頁
    ）。
    依上開之(甲)至(丙)及所示通訊對話內容，被告顯係請吳世
    源去拿東西，並催促吳世源是否已將東西拿走，其正在等候
    吳世源拿過來，暨吳世源有無將現場回復原狀（意指掀開木
    板之處）等情，並無隻字顯示被告有販賣甲基安非他命予吳
    世源之對話。
  吳世源於警詢時，係由警方提示上開之通訊對話內容供其
    閱覽後所為陳述，惟依上開通訊對話內容，顯然係被告請吳
    世源去拿東西，並無關於被告販賣甲基安非他命2小包，價
    格9萬元之對話。本院依警方移送之該通電話前後之對話通
    聯譯文（即之(甲)至(丙)），亦無有關被告販賣甲基安非他命
    9 萬元予吳世源之對話。足見吳世源此部分警詢證述及緊接
    於偵訊時之證述，顯均與事實不符。證人吳世源於本院前審
    亦具結證稱：起訴書附表二編號1-1部分（即本判決附表二
    編號１部分）應該2小包約2錢，金額應該是1萬4千元云云，
    其證述內容，亦與上開通話內容不符。辯護人於本院前審審
    理時，提示上開通話譯文給吳世源辨識，吳世源證稱：「是
    我與乙○○對話，我與乙○○聯絡拿安非他命。（譯文中這
    裡面那句話可以看出是你向乙○○拿毒品？）我看不懂。..
    （乙○○放毒品地方你可以自由進出？）他放毒品地方是個
    店面賣ＶＣＤ，乙○○說可以去我才過去。」（見上訴審卷
    169頁背），足認上開對話內容，並非被告與吳世源聯絡販
    賣甲基安非他命事宜，上開通話內容顯不能證明被告有販賣
    甲基安非他命予吳世源之事實。被告於警詢、偵查中及原審
    法院，承認有此部分販賣甲基安非他命予吳世源之犯行，與
    上開電話內容不一致，且無其他證據足以證明被告此部分自
    白與事實相符，自不能憑證人吳世源前開與事證不符之瑕疵
    證述，佐證被告前開自白之真實性，而為被告不利之認定。
  至卷附吳世源於犯罪嫌疑人紀錄表得以指認被告之相片，及
    扣案行動電話3支、電子磅秤1個、甲基安非他命6包，充其
    量僅能證明吳世源認識被告、被告持有第二級毒品甲基安非
    他命之違法事實、吳世源以其中扣案之行動電話1支與被告
    聯繫、及被告以電子磅秤秤量毒品之重量等情，惟均尚不能
    證明被告於附表二編號１所示時地有販賣第二級毒品甲基安
    非他命予吳世源之事實。
  (五)綜上所述，公訴人所提出被告就附表一編號２、附表二編號
    １之犯行涉嫌違反毒品危害防制條例第4條第1項、第2項之
    證據或所指出之證明方法，尚不足為不利於被告之認定，此
    外，本院復查無被告有公訴人所指各該次販賣第一級毒品、
    販賣第二級毒品甲基安非他命之積極證明，或說服本院形成
    被告此部分有罪之心證。揆諸前開法條及判例意旨說明，被
    告此部分犯罪自屬不能證明。原審判決疏未詳查勾稽各項事
    證，遽為被告就附表一編號２販賣海洛因、附表二編號１販
    賣甲基安非他命為有罪諭知，自有未當，被告上訴意旨否認
    此部分犯行，指摘原判決該部分不當，為有理由，自應由本
    院將原判決關於該判決附表三編號２（即本判決附表一編號
    ２）、附表四編號１（即本判決附表二編號１）撤銷改判，
    並諭知被告此2部分均無罪之判決。
據上論結，應依刑事訴訟法第369條第1項前段、第364條、第299
條第1項前段、第301條第1項，（修正前）毒品危害防制條例第4
條第1項、（修正後）第4條第2項、第6項、（修正後）第17條第
2項、第18條第1項前段、第19條第1項，刑法第11條、第2條第1
項、第25條第2項、第59條、第51條第5款，判決如主文。
本案經檢察官甲○○到庭執行職務。
中    華    民    國    98    年    12    月    30    日
            刑事第九庭  審判長法  官  江  德  千
                              法  官  莊  深  淵
                              法  官  賴  妙  雲
以上正本證明與原本無異。
檢察官得上訴。
被告就無罪部分，不得上訴。
如不服本判決應於收受送達後十日內向本院提出上訴書狀，其未
敘述上訴之理由者，並得於提起上訴後十日內向本院補提理由書
（均須按他造當事人之人數附繕本）「切勿逕送上級法院」。
                              書記官  蘇  昭  文
中    華    民    國    98    年    12    月    31    日
【附錄本案論罪法條】
修正前毒品危害防制條例第4條第1項：
製造、運輸、販賣第一級毒品者，處死刑或無期徒刑；處無期徒
刑者，得併科新臺幣1千萬元以下罰金。
修正後毒品危害防制條例第4條第2項：
製造、運輸、販賣第二級毒品者，處無期徒刑或7年以上有期徒
刑，得併科新臺幣1千萬元以下罰金。
附表一：
┌──┬───┬─────┬───────┬────┬────┬─────┬─────────────┐
│編號│ 販賣 │ 販賣時間 │   聯絡方式   │販賣種類│販賣價格│  罪  名  │       宣  告  刑         │
│    │ 對象 │ 及地點   │              │及數量  │(新臺幣)│          │     （含主刑及從刑）     │
├──┼───┼─────┼───────┼────┼────┼─────┼─────────────┤
│ １ │吳世源│96年9月28 │吳世源以      │海洛因1 │25,000元│販賣第一級│處有期徒刑拾伍年拾月。扣案│
│    │      │日2時許， │0000-000000號 │小包 (毛│        │毒品      │如附表三編號３所示之毒品沒│
│    │      │在彰化縣芬│電話與乙○○之│重3.5公 │        │          │收銷燬、其包裝袋及編號１、│
│    │      │園鄉國道三│0000-000000號 │克)     │        │          │２所示之物沒收；未扣案之販│
│    │      │號芬園交流│電話聯絡      │        │        │          │賣毒品所得新臺幣貳萬伍仟元│
│    │      │道下      │              │        │        │          │沒收，如全部或一部不能沒收│
│    │      │          │              │        │        │          │時，以其財產抵償之。      │
├──┼───┼─────┼───────┼────┼────┼─────┼─────────────┤
│ ２ │同上  │96年10月2 │吳世源以      │海洛因1 │25,000元│          │                          │
│    │      │日22時10分│0000-000000號 │小包 (毛│        │          │                          │
│    │      │許，在彰化│電話與乙○○之│重3.5公 │        │          │                          │
│    │      │縣國道一號│0000-000000號 │克)     │        │          │                          │
│    │      │溪湖交流道│電話聯絡      │        │        │          │                          │
│    │      │下之7-11超│              │        │        │          │                          │
│    │      │商前      │              │        │        │          │                          │
└──┴───┴─────┴───────┴────┴────┴─────┴─────────────┘
附表二：
┌──┬───┬─────┬───────┬────┬────┬─────┬─────────────┐
│編號│ 販賣 │ 販賣時間 │   聯絡方式   │販賣種類│販賣價格│  罪  名  │       宣  告  刑         │
│    │ 對象 │ 及地點   │              │及數量  │(新臺幣)│          │     （含主刑及從刑）     │
├──┼───┼─────┼───────┼────┼────┼─────┼─────────────┤
│ １ │吳世源│96年8月31 │吳世源以      │甲基安非│90,000元│          │                          │
│    │      │日20時20分│0000-000000號 │他命2小 │        │          │                          │
│    │      │許，在彰化│電話與乙○○之│包 (毛重│        │          │                          │
│    │      │縣溪湖鎮員│0000-000000號 │53公克) │        │          │                          │
│    │      │鹿路1段294│電話聯絡      │        │        │          │                          │
│    │      │號        │              │        │        │          │                          │
├──┼───┼─────┼───────┼────┼────┼─────┼─────────────┤
│ ２ │同上  │96年9月21 │吳世源以      │甲基安非│120,000 │販賣第二級│處有期徒刑肆年。扣案如附表│
│    │      │日0時許， │0000-000000號 │他命2小 │元      │毒品      │三編號１、２所示之物均沒收│
│    │      │在彰化縣溪│電話與乙○○之│包 (毛重│        │          │；未扣案之販賣毒品所得新臺│
│    │      │湖鎮○○路│0000-000000號 │70公克) │        │          │幣拾貳萬元沒收，如全部或一│
│    │      │1段294 號 │電話聯絡      │        │        │          │部不能沒收時，以其財產抵償│
│    │      │          │              │        │        │          │之。                      │
├──┼───┼─────┼───────┼────┼────┼─────┼─────────────┤
│ ３ │同上  │96年9月28 │吳世源以      │甲基安非│7,000元 │販賣第二級│處有期徒刑參年拾月。扣案如│
│    │      │日0時30分 │0000-000000號 │他命1小 │        │毒品      │附表三編號１、２所示之物均│
│    │      │許，在彰化│電話與乙○○之│包 (毛重│        │          │沒收；未扣案之販賣毒品所得│
│    │      │縣芬園鄉國│0000-000000號 │3.5公克)│        │          │新臺幣柒仟元沒收，如全部或│
│    │      │道三號芬園│電話聯絡      │        │        │          │一部不能沒收時，以其財產抵│
│    │      │交流道下  │              │        │        │          │償之。                    │
├──┼───┼─────┼───────┼────┼────┼─────┼─────────────┤
│ ４ │同上  │96年9月29 │吳世源以      │甲基安非│21,000元│販賣第二級│處有期徒刑參年拾月。扣案如│
│    │      │日2許，在 │0000-000000號 │他命3小 │        │毒品      │附表三編號１、２所示之物均│
│    │      │臺中縣大里│電話與乙○○之│包 (毛重│        │          │沒收；未扣案之販賣毒品所得│
│    │      │市○○路上│0000-000000號 │共10.5公│        │          │新臺幣貳萬壹仟元沒收，如全│
│    │      │之大買家量│電話聯絡      │克)     │        │          │部或一部不能沒收時，以其財│
│    │      │販店前    │              │        │        │          │產抵償之。                │
├──┼───┼─────┼───────┼────┼────┼─────┼─────────────┤
│ ５ │同上  │96年10月3 │吳世源以      │甲基安非│30,000元│販賣第二級│處有期徒刑參年拾月。扣案如│
│    │      │日1時許， │0000-000000號 │他命1小 │        │毒品      │附表三編號１、２所示之物均│
│    │      │在彰化縣芬│電話與乙○○之│包(毛重 │        │          │沒收；未扣案之販賣毒品所得│
│    │      │園鄉國道三│0000-000000號 │17.5公克│        │          │新臺幣參萬元沒收，如全部或│
│    │      │號芬園交流│電話聯絡      │)       │        │          │一部不能沒收時，以其財產抵│
│    │      │道下      │              │        │        │          │償之。                    │
├──┼───┼─────┼───────┼────┼────┼─────┼─────────────┤
│ ６ │同上  │96年10月5 │吳世源以      │甲基安非│7,000元 │販賣第二級│處有期徒刑參年拾月。扣案如│
│    │      │日2時30分 │0000-000000號 │他命1小 │        │毒品      │附表三編號１、２所示之物均│
│    │      │許，在臺中│電話與乙○○之│包(毛重 │        │          │沒收；未扣案之販賣毒品所得│
│    │      │縣大里市中│0000-000000號 │3.5公克)│        │          │新臺幣柒仟元沒收，如全部或│
│    │      │投公路下之│電話聯絡      │        │        │          │一部不能沒收時，以其財產抵│
│    │      │7-11超商前│              │        │        │          │償之。                    │
├──┼───┼─────┼───────┼────┼────┼─────┼─────────────┤
│ ７ │同上  │96年10月6 │吳世源以      │甲基安非│7,000元 │販賣第二級│處有期徒刑參年拾月。扣案如│
│    │      │日4時許， │0000-000000號 │他命1小 │        │毒品      │附表三編號１、２所示之物均│
│    │      │彰化縣芬園│電話與乙○○之│包(毛重 │        │          │沒收；未扣案之販賣毒品所得│
│    │      │鄉國道三號│0000-000000號 │3.5公克)│        │          │新臺幣柒仟元沒收，如全部或│
│    │      │交流道下  │電話聯絡      │        │        │          │一部不能沒收時，以其財產抵│
│    │      │          │              │        │        │          │償之。                    │
└──┴───┴─────┴───────┴────┴────┴─────┴─────────────┘
附表三：
┌──┬─────────┬─────────┬───────┐
│編號│   物 品 名 稱    │     數   量      │    備  註    │
├──┼─────────┼─────────┼───────┤
│ １ │    電子磅秤      │       1台        │              │
├──┼─────────┼─────────┼───────┤
│ ２ │  NOKIA牌行動電話 │       1支        │              │
│    │（置入0000000000號│                  │              │
│    │ SIM卡）          │                  │              │
│    │                  │                  │              │
├──┼─────────┼─────────┼───────┤
│ ３ │ 第一級毒品海洛因 │      1小包       │              │
│    │（包含直接用以盛裝│（淨重1.82公克、  │              │
│    │ 海洛因之包裝袋） │空包裝重0.42公克）│              │
├──┼─────────┼─────────┼───────┤
│ ４ │第二級毒品甲基安非│       1包        │送驗毛重      │
│    │他命（包含直接用以│  （驗餘毛重      │16.8015公克   │
│    │盛裝甲基安非他命之│   16.8000公克）  │              │
│    │包裝袋、2張標籤） │                  │              │
├──┼─────────┼─────────┼───────┤
│ ５ │第二級毒品甲基安非│       1包        │送驗毛重      │
│    │他命（包含直接用以│  （驗餘毛重      │34.7289公克   │
│    │盛裝甲基安非他命之│   34.7270公克）  │              │
│    │包裝袋、2張標籤） │                  │              │
├──┼─────────┼─────────┼───────┤
│ ６ │第二級毒品甲基安非│       1包        │送驗毛重      │
│    │他命（包含直接用以│  （驗餘毛重      │34.9018公克   │
│    │盛裝甲基安非他命之│   34.9002公克）  │              │
│    │包裝袋、2張標籤） │                  │              │
├──┼─────────┼─────────┼───────┤
│ ７ │第二級毒品甲基安非│       1包        │送驗淨重      │
│    │他命（包含直接用以│  （驗餘淨重      │1.2065公克    │
│    │盛裝甲基安非他命之│   1.2041公克）   │              │
│    │包裝袋、2張標籤） │                  │              │
├──┼─────────┼─────────┼───────┤
│ ８ │第二級毒品甲基安非│       1包        │送驗淨重      │
│    │他命（包含直接用以│  （驗餘淨重      │0.5895公克    │
│    │盛裝甲基安非他命之│   0.5874公克）   │              │
│    │包裝袋、2張標籤） │                  │              │
├──┼─────────┼─────────┼───────┤
│ ９ │第二級毒品甲基安非│       1包        │送驗淨重      │
│    │他命（包含直接用以│  （驗餘淨重      │0.2967公克    │
│    │盛裝甲基安非他命之│   0.2955公克）   │              │
│    │包裝袋、2張標籤） │                  │              │
└──┴─────────┴─────────┴───────┘


司法院資訊處製作；財團法人民間司法改革基金會備份。
